Config:
  hfst:
    Gen: ../../../src/generator-gt-norm.hfst
    Morph: ../../../src/analyser-gt-norm.hfst
  xerox:
    Gen: ../../../src/generator-gt-norm.xfst
    Morph: ../../../src/analyser-gt-norm.xfst
    App: lookup

Tests:
  
  Verb - mîciso - ok : # Ordinary VAI verb "eat" -  Wolvengrey p. 396; Fut+Def from Okimāsis p. 36

     mîcisow+V+AI+Ind+Prs+1Sg: nimîcison
     mîcisow+V+AI+Ind+Prs+2Sg: kimîcison
     mîcisow+V+AI+Ind+Prs+3Sg: mîcisow
     mîcisow+V+AI+Ind+Prs+4Sg/Pl: mîcisoyiwa
     mîcisow+V+AI+Ind+Prs+1Pl: nimîcisonân
     mîcisow+V+AI+Ind+Prs+12Pl: [kimîcisonaw, kimîcisonânaw]
     mîcisow+V+AI+Ind+Prs+2Pl: kimîcisonâwâw
     mîcisow+V+AI+Ind+Prs+3Pl: mîcisowak

     mîcisow+V+AI+Ind+Prt+1Sg: [nikî-mîcison, nikîmîcison]
     mîcisow+V+AI+Ind+Prt+2Sg: [kikî-mîcison, kikîmîcison]
     mîcisow+V+AI+Ind+Prt+3Sg: [kî-mîcisow, kîmîcisow]
     mîcisow+V+AI+Ind+Prt+4Sg/Pl: [kî-mîcisoyiwa, kîmîcisoyiwa]
     mîcisow+V+AI+Ind+Prt+1Pl: [nikî-mîcisonân, nikîmîcisonân]
     mîcisow+V+AI+Ind+Prt+12Pl: [kikî-mîcisonaw, kikîmîcisonaw, kikî-mîcisonânaw, kikîmîcisonânaw]
     mîcisow+V+AI+Ind+Prt+2Pl: [kikî-mîcisonâwâw, kikîmîcisonâwâw]
     mîcisow+V+AI+Ind+Prt+3Pl: [kî-mîcisowak, kîmîcisowak]
     
     mîcisow+V+AI+Ind+Fut+Def+1Sg: [nika-mîcison, nikamîcison]
     mîcisow+V+AI+Ind+Fut+Def+2Sg: [kika-mîcison, kikamîcison]
     mîcisow+V+AI+Ind+Fut+Def+3Sg: [ka-mîcisow, kamîcisow]
     mîcisow+V+AI+Ind+Fut+Def+4Sg/Pl: [ka-mîcisoyiwa, kamîcisoyiwa]
     mîcisow+V+AI+Ind+Fut+Def+1Pl: [nika-mîcisonân, nikamîcisonân]
     mîcisow+V+AI+Ind+Fut+Def+12Pl: [kika-mîcisonaw, kikamîcisonaw, kikamîcisonânaw, kika-mîcisonânaw]
     mîcisow+V+AI+Ind+Fut+Def+2Pl: [kika-mîcisonâwâw, kikamîcisonâwâw]
     mîcisow+V+AI+Ind+Fut+Def+3Pl: [ka-mîcisowak, kamîcisowak]
     
     mîcisow+V+AI+Ind+Fut+Int+1Sg: [niwî-mîcison, niwîmîcison]
     mîcisow+V+AI+Ind+Fut+Int+2Sg: [kiwî-mîcison, kiwîmîcison]
     mîcisow+V+AI+Ind+Fut+Int+3Sg: [wî-mîcisow, wîmîcisow]
     mîcisow+V+AI+Ind+Fut+Int+4Sg/Pl: [wî-mîcisoyiwa, wîmîcisoyiwa]
     mîcisow+V+AI+Ind+Fut+Int+1Pl: [niwî-mîcisonân, niwîmîcisonân]
     mîcisow+V+AI+Ind+Fut+Int+12Pl: [kiwî-mîcisonaw, kiwîmîcisonaw, kiwî-mîcisonânaw, kiwîmîcisonânaw]
     mîcisow+V+AI+Ind+Fut+Int+2Pl: [kiwî-mîcisonâwâw, kiwîmîcisonâwâw]
     mîcisow+V+AI+Ind+Fut+Int+3Pl: [wî-mîcisowak, wîmîcisowak]
     
     PV/e+mîcisow+V+AI+Cnj+Prs+1Sg: [ê-mîcisoyân, êmîcisoyân]
     PV/e+mîcisow+V+AI+Cnj+Prs+2Sg: [ê-mîcisoyan, êmîcisoyan]
     PV/e+mîcisow+V+AI+Cnj+Prs+3Sg: [ê-mîcisot, êmîcisot]
     PV/e+mîcisow+V+AI+Cnj+Prs+4Sg/Pl: [ê-mîcisoyit, êmîcisoyit]
     PV/e+mîcisow+V+AI+Cnj+Prs+1Pl: [ê-mîcisoyâhk, êmîcisoyâhk]
     PV/e+mîcisow+V+AI+Cnj+Prs+12Pl: [ê-mîcisoyahk, êmîcisoyahk]
     PV/e+mîcisow+V+AI+Cnj+Prs+2Pl: [ê-mîcisoyêk, êmîcisoyêk]
     PV/e+mîcisow+V+AI+Cnj+Prs+3Pl: [ê-mîcisocik, êmîcisocik]

     mîcisow+V+AI+Cnj+Prs+1Sg: [mîcisoyân, mîcisoyân]
     mîcisow+V+AI+Cnj+Prs+2Sg: [mîcisoyan, mîcisoyan]
     mîcisow+V+AI+Cnj+Prs+3Sg: [mîcisot, mîcisot]
     mîcisow+V+AI+Cnj+Prs+4Sg/Pl: [mîcisoyit, mîcisoyit]
     mîcisow+V+AI+Cnj+Prs+1Pl: [mîcisoyâhk, mîcisoyâhk]
     mîcisow+V+AI+Cnj+Prs+12Pl: [mîcisoyahk, mîcisoyahk]
     mîcisow+V+AI+Cnj+Prs+2Pl: [mîcisoyêk, mîcisoyêk]
     mîcisow+V+AI+Cnj+Prs+3Pl: [mîcisocik, mîcisocik]
     
     mîcisow+V+AI+Cnj+Prt+1Sg: [kî-mîcisoyân, kîmîcisoyân]
     mîcisow+V+AI+Cnj+Prt+2Sg: [kî-mîcisoyan, kîmîcisoyan]
     mîcisow+V+AI+Cnj+Prt+3Sg: [kî-mîcisot, kîmîcisot]
     mîcisow+V+AI+Cnj+Prt+4Sg/Pl: [kî-mîcisoyit, kîmîcisoyit]
     mîcisow+V+AI+Cnj+Prt+1Pl: [kî-mîcisoyâhk, kîmîcisoyâhk]
     mîcisow+V+AI+Cnj+Prt+12Pl: [kî-mîcisoyahk, kîmîcisoyahk]
     mîcisow+V+AI+Cnj+Prt+2Pl: [kî-mîcisoyêk, kîmîcisoyêk]
     mîcisow+V+AI+Cnj+Prt+3Pl: [kî-mîcisocik, kîmîcisocik]
     
     mîcisow+V+AI+Cnj+Fut+Int+1Sg: [wî-mîcisoyân, wîmîcisoyân]
     mîcisow+V+AI+Cnj+Fut+Int+2Sg: [wî-mîcisoyan, wîmîcisoyan]
     mîcisow+V+AI+Cnj+Fut+Int+3Sg: [wî-mîcisot, wîmîcisot]
     mîcisow+V+AI+Cnj+Fut+Int+4Sg/Pl: [wî-mîcisoyit, wîmîcisoyit]
     mîcisow+V+AI+Cnj+Fut+Int+1Pl: [wî-mîcisoyâhk, wîmîcisoyâhk]
     mîcisow+V+AI+Cnj+Fut+Int+12Pl: [wî-mîcisoyahk, wîmîcisoyahk]
     mîcisow+V+AI+Cnj+Fut+Int+2Pl: [wî-mîcisoyêk, wîmîcisoyêk]
     mîcisow+V+AI+Cnj+Fut+Int+3Pl: [wî-mîcisocik, wîmîcisocik]
     
     mîcisow+V+AI+Cnj+Rel+Fut+Int+1Sg: [wî-wîci-mîcisomiyân, wîwîcimîcisomiyân]
     mîcisow+V+AI+Cnj+Rel+Fut+Int+2Sg: [wî-wîci-mîcisomiyan, wîwîcimîcisomiyan]
     mîcisow+V+AI+Cnj+Rel+Fut+Int+3Sg: [wî-wîci-mîcisomit, wîwîcimîcisomit]
     mîcisow+V+AI+Cnj+Rel+Fut+Int+4Sg/Pl: [wî-wîci-mîcisomiyit, wîwîcimîcisomiyit]
     mîcisow+V+AI+Cnj+Rel+Fut+Int+1Pl: [wî-wîci-mîcisomiyâhk, wîwîcimîcisomiyâhk]
     mîcisow+V+AI+Cnj+Rel+Fut+Int+12Pl: [wî-wîci-mîcisomiyahk, wîwîcimîcisomiyahk]
     mîcisow+V+AI+Cnj+Rel+Fut+Int+2Pl: [wî-wîci-mîcisomiyêk, wîwîcimîcisomiyêk]
     mîcisow+V+AI+Cnj+Rel+Fut+Int+3Pl: [wî-wîci-mîcisomicik, wîwîcimîcisomicik]
     
     mîcisow+V+AI+Fut+Cond+1Sg: mîcisoyâni
     mîcisow+V+AI+Fut+Cond+2Sg: mîcisoyani
     mîcisow+V+AI+Fut+Cond+3Sg: mîcisoci
     mîcisow+V+AI+Fut+Cond+4Sg/Pl: mîcisoyici
     mîcisow+V+AI+Fut+Cond+1Pl: mîcisoyâhki
     mîcisow+V+AI+Fut+Cond+12Pl: [mîcisoyahko, mîcisoyahki]
     mîcisow+V+AI+Fut+Cond+2Pl: mîcisoyêko
     mîcisow+V+AI+Fut+Cond+3Pl: mîcisotwâwi

     mîcisow+V+AI+Imp+Imm+2Sg: mîciso
     mîcisow+V+AI+Imp+Imm+12Pl: mîcisotân
     mîcisow+V+AI+Imp+Imm+2Pl: mîcisok
     
     mîcisow+V+AI+Imp+Del+2Sg: mîcisohkan
     mîcisow+V+AI+Imp+Del+12Pl: mîcisohkahk
     mîcisow+V+AI+Imp+Del+2Pl: mîcisohkêk
